【裁判字號】    98,易,2391
【裁判日期】    990226
【裁判案由】    詐欺
【裁判全文】
臺灣臺北地方法院刑事判決              98年度易字第2391號
公  訴  人  臺灣臺北地方法院檢察署檢察官
被      告  甲○○
上列被告因詐欺案件，經檢察官聲請以簡易判決處刑（98年度偵
字第3972號），本院認不得以簡易判決處刑（98年度簡字第1707
號），而改用通常程序審理，茲判決如下：
    主  文
本件免訴。
    理  由
一、程序部分：按檢察官聲請以簡易判決處刑之案件，經法院認
    為有刑事訴訟法第451條之1第4項但書之情形者，應適用通
    常程序審判之，同法第452條定有明文。經查，本件被告甲
    ○○被訴幫助詐欺取財一案，本院認檢察官之聲請有刑事訴
    訟法第451條之1第4項但書所定之事由，不得以簡易判決處
    刑，爰依刑事訴訟法第452條之規定，改用通常程序審判之
    ，合先敘明。
二、本件聲請簡易判決處刑書意旨略以：被告甲○○預見將自己
    行動電話門號提供他人使用，極可能遭詐騙集團用以詐取金
    錢之用，竟仍基於幫助他人詐欺之不確定故意，而於民國97
    年8月間申辦行動電話門號0000000000號，隔約1星期後上開
    門號經電信業者開通後，被告將在南投縣仁愛鄉春陽村源泉
    巷39號住處，以新臺幣（下同）4,000元代價販賣並交付共
    同正犯王嘉惠（另簽分偵辦）。嗣王嘉惠所屬詐欺集團成員
    即於同年9月22日，利用李迪瑾（另為不起訴處分）所有IP
    位址52.120.0.37之電腦設備連線上網，並在雅虎奇摩拍賣
    網站以eminemwawa奇摩拍賣帳號，佯登拍賣「TECO東元91公
    升冰箱淡綠灰全機台灣製造」之網頁，致於臺北市松山區○
    ○○路155巷6號4樓住處上網之告訴人何桂芳見該網頁後陷
    於錯誤，遂以4,300元（另加貨運100元）下標同意購買，而
    於同9月26日以網路銀行轉帳之方式將上開款項匯至劉一村
    （另行起訴）所有之中華郵政股份有限公司所屬斗六西平路
    郵局第00000000000000號帳戶內，以購買上開冰箱商品。嗣
    因告訴人何桂芳始終均未收到所訂貨品，撥打該網頁得標通
    知信上由被告申請之0000000000號電話亦無人回應，始知受
    騙。案經告訴人何桂芳訴由臺北市政府警察局松山分局報請
    臺灣臺北地方法院檢察署檢察官偵查而聲請以簡易判決處刑
    ，因認被告涉犯刑法30條第1項前段、第339條第1項幫助詐
    欺取財罪嫌等語。
三、按案件曾經判決確定者，應諭知免訴之判決，刑事訴訟法第
    302條第1款定有明文。又訴訟上所謂一事不再理之原則，關
    於實質上一罪或裁判上一罪，亦均有其適用，最高法院60年
    臺非字第77號著有判例。
四、經查：
  (一)被告被訴其明知向其收取其申辦之和信電訊股份有限公司門
    號0000000000號、威寶電信股份有限公司門號0000000000號
    、遠傳電信股份有限公司門號0000000000號之晶片卡（分別
    於97年8月8日申請、同年月12日開通；97年8月7日申請，同
    日開通；同年月12日申請）之王嘉惠（另由檢察偵辦中），
    有可能以該等門號作為詐欺取財等不法用途，竟仍不違其本
    意，而基於幫助他人犯罪之不確定故意，以每交付1張門號
    晶片卡可獲得2,000元之代價，於98年8月初某日，在其位於
    南投縣仁愛鄉春陽村源泉巷39號之住處，由被告同時填寫上
    開電信公司之門號申辦資料，交予王嘉惠代為申辦上開門號
    ，隨即由王嘉惠取走上開申辦資料，辦理門號後，嗣將該等
    晶片卡轉交給王嘉惠所屬之詐欺集團成員使用。而該詐欺集
    團之成員於取得該門號，即意圖為自己不法之所有，分別於
    附表一編號1至21所示之時、地（詳如附件），在雅虎奇摩
    拍摩網站上，佯裝為網路賣家，並以被告所提供之上開3行
    動電話門號為聯絡工具，而向被害人李慕原、陳世鋒、劉愛
    鈴、周敘余、李承祐、邱淑穎、何桂芳、賴威志、詹雅涵、
    容可為、賀常威、駱鵬宇、藍雅鈴、曾禹樵、邱述詮、劉勇
    志、廖婉婷、周弘中、黃詩涵、邵麒帆與江怡慧等人佯稱拍
    賣物品，而施用詐鈴，使被害人李慕帆等人誤信而下標，嗣
    得標後，進而利用自動櫃員會或網路郵局，匯款至附表一編
    號1至21所示之人頭帳戶內，使詐欺集團詐欺得逞，嗣被害
    人李慕原等人於匯款後發現有異，始知受騙等犯罪事實，業
    經臺灣臺中地方法院檢察署97年度偵字第28973號、98年度
    偵字第1743、1916、2798、7772號提起公訴，臺灣南投地方
    法院檢察署98年度偵字第826、1325號、臺灣士林地方法院
    檢察署98年度偵字第4744號、臺灣板橋地方法院檢察署98年
    度偵字第5224號及臺灣臺中地方法院檢察署98年度偵字第
    23186號移送併辦，並經臺灣高等法院臺中分院98年度上易
    字第1743號判處有期徒刑2月，已於99年1月20日確定在案等
    情，有臺灣高等法院被告前案紀錄表、臺灣高等法院臺中分
    院98年度上易字第1743號判決、本院99年9月23日公務電話
    記錄在卷可按。
  (二)而本件被告被訴之犯罪事實核與上開確定判決所載附表一編
    號7所示犯罪事實為同一犯罪事實，應認二案為同一案件。
    從而，同一案件既已經臺灣高等法院臺中分院98年度上易字
    第1743號於99年1月20日判決有罪確定，依照首開說明，本
    件爰不經言詞辯論，逕為諭知免訴之判決。
據上論斷，應依刑事訴訟法第302條第1款、第307條，判決如主
文。
中    華    民    國    99    年    2     月    26    日
                  刑事第十二庭  審判長法  官  李英豪
                                      法  官  曾正龍
                                      法  官  陳慧萍
以上正本證明與原本無異。
如不服本判決應於收受送達後10日內向本院提出上訴書狀，並應
敘述具體理由；其未敘述上訴理由者，應於上訴期間屆滿後20日
內向本院補提理由書（均須按他造當事人之人數附繕本）「切勿
逕送上級法院」。
                                      書記官  黃慧怡
中    華    民    國    99    年    2     月    22    日

司法院資訊處製作；財團法人民間司法改革基金會備份。
